臺灣屏東地方法院刑事判決　　　　　　　　　　　　　九十三年度易字第一七四號
　　公　訴　人　臺灣屏東地方法院檢察署檢察官
　　被　　　告　庚○○
右列被告因竊盜案件，經檢察官提起公訴（九十二年度偵字第三四一五、三四六六號
），本院合議庭裁定改以簡式審判程序審理，茲判決如左：
   主  文
庚○○連續竊盜，累犯，處有期徒刑壹年肆月。應於刑之執行前，令入勞動場所強制
工作參年。
   事  實
一、庚○○係民國（下同）五十九年十二月九日生，為十八歲以上之人，於八十年間
    因竊盜案件，經本院判處有期徒刑六月，緩刑三年確定，於八十二年、八十三年
    間犯贓物、肅清煙毒條例、麻醉藥品管理條例等罪經本院分別判處有期徒刑四月
    、三年二月、一年，並定應執行刑有期徒刑四年二月，前開緩刑遭撤銷，二案接
    續執行，八十三年四月十二日入監執行，指揮書執行完畢日期為八十七年六月二
    十五日，庚○○於八十四年十一月間假釋出獄，此部份假釋未經撤銷，視為執行
    完畢。出監期間復犯麻醉藥品管理條例、槍砲彈藥刀械管制條例、藥事法、竊盜
    等罪，均經本院判處有期徒刑確定，於九十年十二月假釋出獄，假釋期間又犯竊
    盜及毒品危害防治條例罪，顯然不知悔改，基於意圖為自己不法所有之概括犯意
    ，連續於九十一年十一月中旬起至九十二年四月十二日止，在屏東縣東港鎮、林
    邊鄉、南州鄉等如附表所示之時、地，利用丙○○、乙○○、己○○、卯○○等
    人將其所有之抽水馬達、腳踏車、攪拌器、水溝蓋等物置於工寮或路邊，四下無
    人注意而徒手竊取之，得手後將之變賣予不知情之翁金聰（已由公訴人不起訴處
    分確定）或他人，所得之款項花用殆盡而顯有犯罪習慣。嗣於九十二年四月十二
    日十四時三十分時許，庚○○以未懸掛車牌之自小貨車載運所竊得之水溝蓋十五
    塊，途經屏東縣崁頂鄉○○村○○路一一七號前為警發現可疑而查獲，庚○○並
    自行供出如附表所示一至十二部分之竊行。
二、案經屏東縣警察局東港分局、潮州分局分別移送臺灣屏東地方法院檢察署檢察官
    偵查起訴。
    理  由
壹、程序方面：
    按本件被告所犯係死刑、無期徒刑、最輕本刑為三年以上有期徒刑以外之罪，其
    於準備程序就前揭被訴事實為有罪之陳述，經受命法官告知簡式審判程序之旨，
    並聽取其與公訴人之意見後，本院認無不得或不宜改依簡式審判程序進行之處，
    爰依刑事訴訟法第二百七十三條之一第一項，裁定本件改依簡式審判程序進行，
    合先敘明。
貳、實體方面：
一、右揭連續竊盜之犯罪事實，業據被告庚○○迭於警詢、偵訊及本院審理中坦承不
    諱，並經如附表所載之被害人寅○○、丑○○、丙○○、丁○○、甲○○、壬○
    、卯○○、辛○○○、癸○、子○、戊○○：己○○、乙○○等人於警詢中陳述
    屬實，並有現場照片、贓物保領結等在卷可憑，足見被告所為自白與事實相符，
    而得採為認定之依據。本件事證明確，被告犯行堪予認定。
二、核被告所為，係犯刑法第三百二十條第一項之竊盜罪，被告先後多次竊盜犯行，
    時間緊接，所犯基本罪名相同，顯係基於概括之犯意反覆為之，應依連續犯之規
    定論處。被告於八十年間因竊盜案件，經判處有期徒刑六月，緩刑三年確定以及
    於八十二年、八十三年間因犯贓物、肅清煙毒條例、麻醉藥品管理條例等罪經判
    處應執行刑有期徒刑四年二月，八十四年十一月假釋出獄，未經撤銷假釋，八十
    七年六月執行完畢，有臺灣高等法院被告全國前科紀錄表一紙在卷可按，其於執
    行完畢五年內再犯有期徒刑以上之本罪，應依累犯規定加重其刑，爰遞加之，審
    酌被告已前有多次前科犯行，仍不思悔改，素行不良，不思以勞力謀生，任意竊
    取他人所有物，顯乏尊重他人財產權益之觀念，心存僥倖，應予非難，及其前後
    竊取次數甚多，並考量犯後坦承犯行，態度尚稱良好等一切情狀，量處如主文所
    示之刑。又被告為十八歲以上之人，有其年籍資料在卷，曾分別於八十年、八十
    二年、八十三年、八十六年、八十七年、九十一年、九十二年間犯竊盜、贓物、
    肅清煙毒條例、麻醉藥品管理條例、槍砲彈藥刀械管制條例、藥事法等罪，曾於
    八十四年十一月及九十年十二月分經假釋付保護管束，然九十年十二月該次之保
    護管束期間，又犯竊盜罪及毒品危害防治條例等罪，嗣並經撤銷前開假釋現執行
    殘刑中，亦有臺灣高等法院被告全國前科紀錄表一紙在卷可按，考量被告為十八
    歲以上之人，自八十年迄今不斷犯案，本次再遭查獲十三件竊盜犯行，衡情被告
    顯有犯罪之習慣，本院認其歷經多次刑之執行完畢後，仍未收教化及矯治之效，
    認被告除施以上開刑罰制裁外，尚須加強其守法勞動觀念，為防衛社會安全起見
    ，爰依竊盜犯贓物犯保安處分條例第三條第一項第一款、第四條及第五條第一項
    之規定，併予諭知於上開刑之執行前，令入勞動場所強制工作，其期限為三年，
    藉以訓練其謀生技能，俾免再犯。
據上論結，應依刑事訴訟法第二百九十九條第一項前段，第二百七十三條之一第一項
、刑法第五十六條、第三百二十條第一項、第四十七條，竊盜犯贓物犯保安處分條例
第三條第一項第一款、第四條、第五條第一項前段，罰金罰鍰提高標準條例第一條前
段，判決如主文。
本案經檢察官蔡榮龍到庭執行職務
中      華      民      國      九十三      年    四    月    三十    日
                                  臺灣屏東地方法院刑事第四庭
                                      法  官  簡志瑩
附表：
┌──┬──────┬──────────┬─────┬───────┐
│編號│犯 罪 時 間 │ 犯  罪  地  點     │被害人姓名│竊  得  財  物│
├──┼──────┼──────────┼─────┼───────┤
│一  │91年11月中  │ 林邊鄉鎮○村○○路 │癸○      │ 抽水馬達一個 │
│    │旬某日十二  │ 三十八之二號│          │              │
│    │時許        │                    │          │              │
├──┼──────┼──────────┼─────┼───────┤
│二  │92年2月某日 │新埤鄉○○村○○路  │戊○○    │ 磨豆機一個   │
│    │            │八十八號屋簷下      │          │              │
├──┼──────┼──────────┼─────┼───────┤
│三  │92年3月中   │ 東港鎮下里蓮霧園 │卯○○    │農藥攪拌器一個│
│    │旬某日      │ 下二高分五分支八 │          │              │
├──┼──────┼──────────┼─────┼───────┤
│四  │92年3月中旬 │ 南州鄉○○村○○路 │壬 ○     │ 抽水馬達一個 │
│    │某日        │ 十一號空屋         │          │              │
├──┼──────┼──────────┼─────┼───────┤
│五  │92年3月15日 │ 南州鄉○○村○○段 │子○      │ 碎紙四捲     │
│    │十八時許    │ 七三之一號蓮霧園工 │          │              │
│    │            │ 寮內            │          │              │
├──┼──────┼──────────┼─────┼───────┤
│六  │92年3月某日 │ 林邊鄉鎮○村○○路 │腳踏車一部│ 甲○○       │
│    │            │ 八十八號後面       │          │              │
├──┼──────┼──────────┼─────┼───────┤
│七  │92年3月某日 │ 南州鄉○○村○○道 │碎紙五捲  │ 丁○○       │
│    │            │ 路蓮霧園工寮內     │          │              │
├──┼──────┼──────────┼─────┼───────┤
│八  │92年3月某日 │ 南州鄉○○村○○段 │攪拌器一個│ 寅○○       │
│    │            │（林南高幹七六電桿  │          │              │
│    │            │）旁蓮霧園工寮內    │          │              │
├──┼──────┼──────────┼─────┼───────┤
│九  │92年3月中旬 │ 東港鎮○○里○○路 │小型冰箱一│ 辛○○○     │
│    │某日        │ 二十八號屋簷下     │個        │              │
├──┼──────┼──────────┼─────┼───────┤
│十  │92年3月某日 │ 東港鎮○○里○○路 │建築廢鐵一│ 丑○○       │
│    │            │ 五十號旁地         │批        │              │
├──┼──────┼──────────┼─────┼───────┤
│十一│92年3月下旬 │ 東港鎮○○里○○路 │噴霧器高壓│ 丙○○       │
│    │            │ 四十七巷二號旁路邊 │馬達一個  │              │
├──┼──────┼──────────┼─────┼───────┤
│十二│92年3月中旬 │ 南州鄉○○村○里路 │冷氣機一個│ 己○○       │
│    │            │ 三巷十四號前路邊   │          │              │
├──┼──────┼──────────┼─────┼───────┤
│十三│92年4月12日 │ 東港鎮○○路四十五 │水溝蓋十五│ 乙○○       │
│    │某時        │ 之五號對面工地     │塊        │              │
└──┴──────┴──────────┴─────┴───────┘
右正本證明與原本無異。
如不服本判決應於收受本判決送達後十日內向本院提出上訴書狀，其未敘述上訴理由
者，並得於提起上訴後十日內向本院補提理由書狀（均須按他造當事人之人數附繕本
 ）「切勿逕送上級法院」
                                          書記官  薛慧茹
中      華      民      國      九十三      年    四    月    三十    日
